臺灣高等法院刑事裁定　　　　　　　　　 96年度抗字第998號
抗　告　人
即　受刑人　甲○○
上列抗告人因聲請減刑及定應執行刑案件，不服臺灣桃園地方法
院96年度聲減字第3673號，中華民國96年8月28日裁定（聲請案
號：96年度聲減字第414號），提起抗告，本院裁定如下
    主  文
抗告駁回。
    理  由
一、原裁定略以：抗告人即受刑人甲○○於附表所列日期犯如附
    表所列之罪，經如附表所列之法院判處如附表所列之刑確定
    在案。茲檢察官以受刑人所犯附表編號一、二、三、五、六
    、七之犯罪，其犯罪時間均在民國96年4月24日以前，合於
    減刑條件，聲請予以減刑，並聲請附表編號一、二、三、五
    之犯罪所處之刑與附表編號四不應減刑之犯罪所處之刑；附
    表編號六、七之犯罪所處之刑與附表編號八不應減刑之犯罪
    所處之刑，定其應執行之刑。經核尚無不合，爰依中華民國
    96年罪犯減刑條例第2條第1項第3款、第8條第1項、第3項、
    第11條、第12條，修正前刑法第51條第5項規定裁定抗告人
    所犯附表編號一、二、三、五、六、七之罪均減刑，並分別
    定其應執行刑為6年11月、3年9月等語。
二、抗告意旨則謂：抗告人所犯如附表所列之八罪，均合於數罪
    併罰之要件，應合併定一應執行刑，原裁定卻將附表編號一
    至五之罪與附表編號六至八之罪，分別定二應執行刑，自有
    未當，爰依法提告抗告，懇請就定應執行刑之部分重予酌減
    云云。
三、經查：
  (一)按數罪併罰有二裁判以上者，固得依刑法第51條之規定定其
    應執行之刑，但須以裁判確定前犯罪為前提。倘若被告先後
    犯甲、乙、丙三罪，而甲罪係在乙罪裁判確定前所犯，甲、
    乙兩罪均經判決確定，並已裁定定其應執行之刑，則丙罪雖
    在乙罪裁判確定前所犯，但因其在甲罪裁判確定之後，且乙
    罪既已與甲罪合併定其應執行刑，則丙罪即不得再與乙罪重
    複定其應執行之刑，祇能單獨執行（最高法院72年台非字第
    47 號判例參照）。又對於定應執行刑之案件，法院所為刑
    之酌定，本屬自由裁量事項，倘未逾法定裁量範圍（即各刑
    中之最長期以上、各刑合併之刑期以下之法定範圍內），即
    難謂其職權之行使有違誤。
  (二)本件抗告人所犯如附表所示之各罪，倘以附表編號三所示之
    罪之裁判確定日期即90年9月12日為基準，僅該附表編號一
    至五所示之罪，係在該裁判確定之前所犯，而得合併定其應
    執行刑，至於附表編號六至八則另得以附表編號六或七之罪
    之裁判確定之日即91年8月19日為基準，合併定其應執行刑
    。倘依抗告人所稱以附表編號五之罪所示之裁判確定日期即
    92年4月20日為基準，則附表編號六至八所示之各罪，雖係
    在附表編號五所示之罪裁判確定前所犯，然因已在附表編號
    一至四所示之罪裁判確定後所犯，即不符數罪併罰定執行刑
    之要件。揆諸上開說明，因認原裁定分就附表編號一至五所
    示之罪、附表編號六至八所示之罪各依法定其應執行之刑，
    核無不當。抗告人所稱以附表編號五所示之罪之裁判確定日
    期為基準，即可將附表所列各罪合併定一應執行刑云云，要
    屬誤解法令所致，誠不可採。因認本件抗告為無理由，應予
    駁回。
四、據上論結，應依刑事訴訟法第412條，裁定如主文。
中　　華　　民　　國　　96　　年　　9 　　月　　21　　日
                  刑事第二庭審判長法　官  呂丹玉
                                  法　官  李麗玲
                                  法　官  林恆吉
以上正本證明與原本無異。
不得再抗告。
                                  書記官  劉文美
中　　華　　民　　國　　96　　年　　9 　　月　　21　　日
